【裁判字號】    90,易,1749
【裁判日期】    900703
【裁判案由】    恐嚇取財
【裁判全文】
臺灣板橋地方法院刑事判決                          九十年度易字第一七四九號
    公  訴  人  臺灣板橋地方法院檢察署檢察官
    被      告  乙○○
右列被告因恐嚇取財案件，經檢察官提起公訴（九十年度偵字第四四六一號），本院
判決如左：
    主  文
乙○○意圖為自己不法之所有，以恐嚇使人將本人之物交付，未遂，處有期徒刑柒月
，緩刑參年。
扣案之瑞士刀壹把沒收。
    事  實
一、乙○○於民國九十年二月二十四日至台北縣土城市拜訪親友，離去後因身無現金
    搭車返家，竟意圖為自己不法之所有，基於恐嚇取財之犯意，於同日下午一時許
    ，在臺北縣土城市○○路○段二九二巷口新竹貨運土城營業處前，見丙○○駕駛
    車號Ｑ六─四九七一號自小客車停放該處並下車鎖門，遂持其所有隨身攜帶尚未
    開啟刀鋒之瑞士刀一把，一手搭住丙○○之肩，一手以該瑞士刀抵住丙○○右後
    腰部，並用台語對丙○○恫稱：「少年仔，開轎車，真有錢」等語，欲令丙○○
    交出身上財物，丙○○因此心生畏懼而口頭允諾：「好、好、好，我給你錢」等
    語並準備取出身上財物交付之際，乙○○即將瑞士刀移開並預備開啟刀鋒，丙○
    ○遂趁機撥開該瑞士刀，而丙○○車上附載之妻弟甲○○於一旁見狀亦上前合力
    制服乙○○，並央請其姊夫洪原煌報警，經警到場處理，乙○○因而未取得任何
    財物，警方並扣得上開瑞士刀一把。
二、案經丙○○訴由臺北縣警察局土城分局報請臺灣板橋地方法院檢察署檢察官偵查
    起訴。
    理  由
一、訊據被告乙○○矢口否認有恐嚇取財犯行，並辯稱：因丙○○等人闖紅燈飆車經
    過該處，差點撞到伊，伊與丙○○理論，因對方人多，伊才準備拿腰際的瑞士刀
    ，丙○○等人就出手毆打伊，伊無行搶之意思云云。惟查：右揭事實，業據告訴
    人丙○○於警訊、檢察官偵訊及本院訊問時指訴不移，核與證人洪原煌於警訊時
    、證人甲○○於本院審理時證述之情節相符，復有上開瑞士刀一把扣案可資佐證
    。又被告於警訊時坦承：「（問：你為何會持刀涉嫌強暴脅迫強盜丙○○錢財呢
    ？）因為我身上沒有錢。．．．因為身上沒有錢搭公車回新店，才會臨時想搶錢
    搭車回家」等語，嗣於檢察官偵訊時陳稱：「（問：警訊中為何稱：『臨時起意
    搶錢要搭車回家去』？）．．．我當時可能有點行搶之意思」等語，嗣於本院審
    理時陳稱：「（問：為何在檢察官偵訊時承認有行搶的意思？）因對方既然要告
    我，我就看看到底什麼是恐嚇取財，我才承認。（問：當時跟對方發生糾紛時身
    上有無帶錢？）我錢已用光了」等語（見本院九十年六月十九日審理筆錄），顯
    見被告係因身無現金搭車返家而起意恐嚇取財，其有為自己不法所有之意圖，甚
    為明確。綜上所述，被告所辯應係事後畏罪卸責之詞，不足採信；本案事證明確
    ，被告犯行堪以認定。
二、被告意圖為自己不法之所有，以未開啟之瑞士刀抵住被害人丙○○之右後腰部，
    以恐嚇之方法欲使被害人丙○○交付財物，雖使丙○○心生畏懼，惟依當時客觀
    情形判斷，丙○○應尚未達於不能抗拒之程度，故被告所為應僅該當於恐嚇行為
    ，尚未構成強盜行為。核被告所為，係犯刑法第三百四十六條第三項、第一項之
    恐嚇取財未遂罪；其著手於犯罪行為之實行而不遂，依刑法第二十六條前段規定
    減輕其刑。爰審酌被告係因無車資返家而恐嚇取財，犯罪之手段、目的、所生之
    危害及犯後未能坦承犯行等一切情狀，量處如主文所示之刑。末查：被告前未曾
    受有期徒刑以上刑之宣告，有臺灣高等法院檢察署刑案紀錄簡覆表在卷可稽，其
    因一時失慮觸犯刑章，經此偵審教訓後，已足收警惕之效，當無再犯之虞，本院
    認對被告所宣告之刑，以暫不執行為適當，併宣告緩刑三年，以啟自新。扣案之
    瑞士刀一把，屬被告所有，業據被告供明在卷，該瑞士刀係被告供恐嚇取財所用
    之物，併依刑法第三十八條第一項第二款規定宣告沒收。
據上論斷，應依刑事訴訟法第二百九十九條第一項前段，刑法第三百四十六條第三項
、第一項、第二十六條前段、第七十四條第一款、第三十八條第一項第二款，罰金罰
鍰提高標準條例第一條前段，判決如主文。
本案經檢察官楊仲農到庭執行職務。
中      華      民      國      九十      年      七      月      三    日
                                      臺灣板橋地方法院刑事第三庭
                                          法  官  樊季康
右正本證明與原本無異
如不服本判決應於送達後十日內向本院提出上訴狀
                                          書記官  馬秀芳
中      華      民      國      九十      年      七      月      三    日
附錄本案論罪科刑法條全文：
刑法第三百四十六條：
意圖為自己或第三人不法之所有，以恐嚇使人將本人或第三人之物交付者，處六月以
上五年以下有期徒刑，得併科一千元以下罰金。
以前項方法得財產上不法之利益，或使第三人得之者，亦同。
前二項之未遂犯罰之。


司法院資訊處製作；財團法人民間司法改革基金會備份。
